【裁判字號】    99,台上,496
【裁判日期】    990128
【裁判案由】    違反毒品危害防制條例
【裁判全文】
最高法院刑事判決              九十九年度台上字第四九六號
上  訴  人  甲○○
上列上訴人因違反毒品危害防制條例案件，不服台灣高等法院中
華民國九十八年十一月十九日第二審判決（九十八年度上訴字第
三九九九號，起訴案號：台灣板橋地方法院檢察署九十八年度毒
偵字第一四三七號），提起上訴，本院判決如下：
    主  文
上訴駁回。
    理  由
按刑事訴訟法第三百七十七條規定，上訴於第三審法院，非以判
決違背法令為理由，不得為之。是提起第三審上訴，應以原判決
違背法令為理由，係屬法定要件。如果上訴理由書狀並未依據卷
內訴訟資料，具體指摘原判決不適用何種法則或如何適用不當，
或所指摘原判決違法情事，顯與法律規定得為第三審上訴理由之
違法情形，不相適合時，均應認其上訴為違背法律上之程式，予
以駁回。本件原判決撤銷第一審諭知上訴人甲○○無罪之之判決
，改判論處其施用第一級毒品罪刑，已詳敘認定犯罪事實之依據
及憑以認定之理由，並對上訴人否認犯罪之辯詞，如何不足採信
，均依據卷內資料予以指駁說明，從形式上觀察，並無任何違背
法令之處。查上訴人為毒品列管人口，未攜帶身分證件，警方見
其形跡可疑，將之帶回警局查證，上訴人拒絕驗尿，乃任其離去
，著由便衣警員跟蹤，嗣發現其與毒品列管人口詹嘉龍接觸，又
上前盤查，在詹嘉龍身上查獲十幾包毒品，乃再將上訴人帶回警
局，上訴人始同意採尿，有上訴人立具之同意書在卷，並經證人
高誠澤證述無異；其尿液送驗結果，確呈嗎啡之陽性反應，復有
台灣檢驗科技股份有限公司濫用藥物檢驗報告可稽。原審認警方
對上訴人實施臨檢，符合警察職權行使法規定（原判決誤載為警
察勤務條例），遵守比例原則，未逾越必要程度，應屬適法，並
認上開檢驗報告具證據能力，採為其不利之認定。所為證據之取
捨及判斷，核無不合。而上訴人縱曾前往台北縣中和衛生所接受
「美沙冬替代療法」戒毒，但於治療中再行施用毒品，一面吸毒
，一面求治，仍不能依毒品危害防制條例第二十一條規定邀免。
上訴意旨，對於原判決究竟如何違背法令，並未依據卷內資料為
具體之指摘，仍執陳詞，對於原判決已詳為論斷及說明之事項，
再為事實上之爭辯，並對原審認事用法之職權行使，任意指摘，
難謂已符合首揭法定上訴要件，其上訴違背法律上之程式，應予
駁回。
據上論結，應依刑事訴訟法第三百九十五條前段，判決如主文。
中    華    民    國  九十九  年    一    月  二十八  日
                      最高法院刑事第十庭
                          審判長法官  花  滿  堂
                                法官  黃  正  興
                                法官  陳  東  誥
                                法官  林  錦  芳
                                法官  洪  昌  宏
      本件正本證明與原本無異
                                      書  記  官
中    華    民    國  九十九  年    一    月  二十九  日
                                                      Ｅ

司法院資訊處製作；財團法人民間司法改革基金會備份。
